---
title: "Struk Belanja"
output: html_document
runtime: shiny
---
<p id="datetime">Tanggal dan waktu saat ini akan ditampilkan di sini...</p>

<script>
function updateDateTime() {
  var now = new Date();

  // Format tanggal
  var day = now.getDate().toString().padStart(2, '0');
  var month = (now.getMonth() + 1).toString().padStart(2, '0'); // Januari = 0
  var year = now.getFullYear();

  // Format waktu
  var hours = now.getHours().toString().padStart(2, '0');
  var minutes = now.getMinutes().toString().padStart(2, '0');
  var seconds = now.getSeconds().toString().padStart(2, '0');

  var dateString = day + '/' + month + '/' + year;
  var timeString = hours + ':' + minutes + ':' + seconds;

  // Gabungkan tanggal dan waktu
  var dateTimeString = dateString + ' ' + timeString;

  document.getElementById('datetime').innerHTML = dateTimeString;
}

// Update the date and time every second
setInterval(updateDateTime, 1000);

// Initialize the date and time when the page loads
updateDateTime();
</script>

```{r setup, include=FALSE}
library(shiny)
library(readxl)
```

## Selamat Datang di One Mart

```{r, echo=FALSE}
ADM01 <- "Arsal"
ADM02 <- "Alif"
ADM03 <- "Justin"

daftar_harga <- read_excel("C:/Users/21031/Downloads/daftar harga produk mini market.xlsx")

ui <- fluidPage(
  titlePanel("One Mart"),
  sidebarLayout(
    sidebarPanel(
      selectInput("admin_n", "Admin yang bertugas:", choices = c("Arsal", "Alif", "Justin")),
      numericInput("barang_dibeli", "Barang dibeli (kode):", value = 0, min = 1, max = 228),
      numericInput("jumlah_barang", "Jumlah barang dibeli:", value = 1, min = 1),
      actionButton("add_item", "Tambah Barang"),
      numericInput("jumlah_pembayaran", "Jumlah pembayaran:", value = 0, min = 0),
      actionButton("proses_pembayaran", "Proses Pembayaran")
    ),
    mainPanel(
      tableOutput("harga_produk"),
      textOutput("total_harga"),
      textOutput("uang_kurang"),
      textOutput("hasil_pembayaran"),
      verbatimTextOutput("struk")
    )
  )
)

server <- function(input, output, session) {
  total_barang_dibeli <- reactiveVal(c())
  list_harga <- reactiveVal(numeric())
  total_harga_barang <- reactiveVal(numeric())
  total_jumlah_barang <- reactiveVal(numeric())

  observeEvent(input$admin_n, {
    admin_n <- switch(input$admin_n, "ADM01" = ADM01, "ADM02" = ADM02, "ADM03" = ADM03, input$admin_n)
    output$admin_name <- renderText({ admin_n })
  })

  output$harga_produk <- renderTable({
    daftar_harga[,-2]
  })

  observeEvent(input$add_item, {
    if (input$barang_dibeli >= 1 & input$barang_dibeli <= 228) {
      harga <- as.numeric(daftar_harga[input$barang_dibeli, 3])
      menu <- as.character(daftar_harga[input$barang_dibeli, 1])

      new_total_harga_barang <- c(total_harga_barang(), harga * input$jumlah_barang)
      new_total_jumlah_barang <- c(total_jumlah_barang(), input$jumlah_barang)
      new_total_barang_dibeli <- c(total_barang_dibeli(), menu)
      new_list_harga <- c(list_harga(), harga)

      total_harga_barang(new_total_harga_barang)
      total_jumlah_barang(new_total_jumlah_barang)
      total_barang_dibeli(new_total_barang_dibeli)
      list_harga(new_list_harga)
    }
  })

  output$total_harga <- renderText({
    total <- sum(total_harga_barang())
    paste("Total Harga: Rp", total)
  })

  observeEvent(input$proses_pembayaran, {
    total <- sum(total_harga_barang())
    jumlah_pembayaran <- input$jumlah_pembayaran

    while (jumlah_pembayaran < total) {
      uang_kurang <- total - jumlah_pembayaran
      output$uang_kurang <- renderText({ paste("Uang yang diserahkan kurang sebanyak Rp", uang_kurang) })
      tambahan <- as.numeric(isolate(input$uang_tambahan))
      jumlah_pembayaran <- jumlah_pembayaran + tambahan
    }

    hasil <- jumlah_pembayaran - total

    output$hasil_pembayaran <- renderText({ paste("Kembalian: Rp", hasil) })

    garis <- "====================================================\n"
    struk <- paste(
      "\t\t    ONE MART\n\t\tKudapan BNI Unhas\n\t\tTHE KING OF JILID\n\n\n",
      format(Sys.time(), "%d/%m/%Y %H:%M:%S"), paste0("\t\t\t-", input$admin_n, "-\n",
      garis),
     paste0(" Barang Dibeli: \t\t\tTotal: \n",
      garis), paste0(paste0(
      paste(
        sapply(1:length(total_barang_dibeli()), function(i) {
          paste(paste0(i, "."), "Rp", list_harga()[i], paste0("x",  total_jumlah_barang()[i]), "\t\t\t\tRp", total_harga_barang()[i], "\n   ", total_barang_dibeli()[i], "\n\n")
        }), collapse = "\n"
      )),
      garis),
      "\t\t\tTotal Harga:\tRp", sprintf("%.2f", total), paste0("\n",
      "\t\t\tPembayaran: \tRp"), sprintf("%.2f", jumlah_pembayaran), paste0("\n",
      "\t\t\tKembalian:\tRp"), sprintf("%.2f", hasil), paste0("\n\n\n",
      "\t\t   TERIMA KASIH\n\t\tPusat Print Online")
    )
    output$struk <- renderText({ struk })
  })
}

shinyApp(ui = ui, server = server)
```